---
title: "Analiza danych - projekt pulpitu menedżerskiego"
date: "`r Sys.Date()`"
author: 
  - Michal Krawczuka (260502)
  - Dominik Surma (260554)
output:
  rmdformats::material:
    self_contained: true
    thumbnails: true
    lightbox: true
    gallery: true
    highlight: tango
    css: style.css
---

```{r setup, include=F}
knitr::opts_chunk$set(
	message = FALSE,
	warning = FALSE,
	echo = FALSE
)
```

```{r}
# Manipulacja danymi
library(readr)
library(tidyverse)

# Wizualizacja danych
library(DT)
library(plotly)
library(echarts4r)

# Markdown
library(kableExtra)
library(knitr)
```

# Airlines passengers

## Wybór danych

Analizowany [zbiór danych](https://www.kaggle.com/datasets/teejmahal20/airline-passenger-satisfaction) zawiera informacje pochodzące z ankiety mierzącej satysfakcję klientów linii lotniczych. </br></br> Ze względu na popularność zbioru w zastosowaniach predykcyjnych, jest on udostępniony w postaci dwóch plików, podzielonych na zbiór uczący i testowy. Na potrzeby projektu zostanie on połączony w jeden, co zwiększy jego wartość w opisie deskryptywnym zbioru danych.

<!--# Złączenie dwóch zbiorów danych w celu zwiększenia wartości deskryptywnej zbioru -->

```{r}
df1 <- read_csv("data/test.csv")
df2 <- read_csv("data/train.csv")

df <- rbind(df1, df2) %>% select(-"...1")

df %>% head(100) %>%
  datatable(
    options = list(
      pageLength = 10,
      lengthMenu = F,
      editable = F,
      style = "bootstrap4",
      selection = "single",
      colReorder = T,
      dom = "Bfrtip"
    ),
    extensions = "Responsive"
  )

#df$satisfaction %>% unique
```

## Problem biznesowy

Organizacja świadcząca usługi lotnicze przeprowadziła wśród swoich klientów ankietą, mającą na celu zbadać satyfakcję oraz znaleźć jej przyczynę.

-   Co sprawia, że klienci są niezadowoleni z lotu?

-   Co wpływa na wysoką satysfakcję z podróży?

Odpowiedzi na powyższe pytania zostaną dostarczone w pulpicie menedżerskim.

## Wybór środowiska

Zarówno do analizy danych, jak i opracowania pulpitu menedżerskiego, wybrano środowisko R. Głównymi bibliotekami, potrzebnymi do przygotowania pulpitu, będą:

-   **shiny** (i pochodne, m.in. bs4Dash, shinywidgets, htmltools i więcej) - interaktywne dashboardy oparte o technologię bootstrap

-   Zestaw pakietów **tidyverse** - manipulacja danymi i importowanie

-   **echarts4r, plotly, ggplot2** - wizualizacja

## Analiza danych niezagregowanych

```{r}
df %>%
  ggplot(
    aes(
      x = `Flight Distance`,
      y = `Departure Delay in Minutes`,
      colour = satisfaction
    )
  ) +
  geom_point(alpha = .5)

df.fdddm <- 
  df %>%
    mutate(
      `Flight Distance` = log10(`Flight Distance`),
      `Departure Delay in Minutes` = log10(`Departure Delay in Minutes`)
    )

# Main plot - histogram2d
plot.fdddm.1 <- 
  df.fdddm %>%
      plot_ly(
        x = ~`Flight Distance`,
        y = ~`Departure Delay in Minutes`
      ) %>%
      add_histogram2d()

# Top plot - histogram FD
plot.fdddm.2 <- 
  df.fdddm %>%
      plot_ly(
        x = ~`Flight Distance`,
        marker = list(color = "black")
      ) %>%
      add_histogram(nbinsx = 25)

# Right plot - histogram FD
plot.fdddm.3 <- 
  df.fdddm %>%
      plot_ly(
        y = ~`Departure Delay in Minutes`,
        marker = list(color = "black")
      ) %>%
      add_histogram(nbinsy = 25)


subplot(
  plot.fdddm.2, 
  plotly_empty(), 
  plot.fdddm.1,
  plot.fdddm.3,
  nrows = 2, heights = c(0.2, 0.8), widths = c(0.8, 0.2), 
  shareX = TRUE, shareY = TRUE, titleX = FALSE, titleY = FALSE
)

df.fdddm %>% 
  group_by(satisfaction) %>%
  do(
    p = plot_ly(
      data = .,
      x = ~`Flight Distance`,
      y = ~`Departure Delay in Minutes`,
      name = ~satisfaction,
      showscale = F
    ) %>%
    add_histogram2d() %>%
    layout(
      title = ~satisfaction
    )
  ) %>% 
  subplot(
    shareX = T,
    shareY = T,
    nrows = 1
  )

```

```{r}

df[1:1000,] %>% 
  group_by(satisfaction) %>%
  summarise(sum = n()) %>%
  mutate(percentage = sum/sum(sum)) 

names <- df %>% names
names <- names[2:6]

# df$Age <- df$Age %>% cut(breaks = seq(1, 100, 20))


for(i in names) {
    df %>%
      select(var = i) %>%
      cbind(
        df %>%
          select(satisfaction)
      ) %>%
      group_by(var, satisfaction) %>%
      summarise(count = n()) %>%
      mutate(percentage = count/sum(count)) %>%
    print
}

```
