---
title: "Analiza danych - zadanie 2/ Bank additional"
date: "`r Sys.Date()`"
author: Michał Krawczuk
output:
  rmdformats::material:
    self_contained: true
    thumbnails: true
    lightbox: true
    gallery: true
    highlight: tango
    css: style.css
---



```{r setup, echo = FALSE}
knitr::opts_chunk$set(
	message = FALSE,
	warning = FALSE,
	echo = FALSE
)
```

```{r}
# Manipulacja i eksploracja danych
library(readr)
library(tidyverse)
library(readxl)
library(lubridate)
library(rstatix)
library(corrplot)


# Wizualizacja danych
library(DT)
library(plotly)
library(echarts4r)
library(ggpubr)
library(summarytools)
library(GGally)

# Markdown
library(kableExtra)
library(knitr)
```

# Cele i mierniki

## Biznesowy

Zdefiniowanie grupy docelowych klientów, którzy chętniej podejmują pozytywną decyzję o założeniu lokaty

## Analityczny

Znalezienie korelacji w danych historycznych, która pozwoli na łatwiejszą identyfikację osób o większej skłonności do założenia lokaty

## KPI

Korelacja między zmienną objaśniającą, a założeniem konta bankowego
Procentowa dystrybucja poszczególnych czynników

# Opis danych

## Deskryptywny

```{r}
bank_full <- read_delim("data/bank-additional/bank-additional-full.csv", 
    delim = ";", escape_double = FALSE, trim_ws = TRUE)

bank <- read_delim("data/bank-additional/bank-additional.csv", 
    delim = ";", escape_double = FALSE, trim_ws = TRUE)

# Porządkowanie zmiennych czasowy - z założeniem, że dane pochodzą z tego samego roku
bank <- 
  bank %>% 
  # Konwersja zmiennej na znakową z podmianą wartości negatywnej
  mutate(pdays = as.character(pdays)) %>% mutate(pdays =
                  case_when(
                    pdays == "999" ~ "non",
                    T ~ pdays
                  )
                ) %>%
  # uporządkowanie miesięcy zgodnie z hierachią kalendarzową
  mutate(month = factor(month, ordered = T, levels = 
                          c(
                            "jan", "feb", "mar", "apr", "may", "jun", "jul",
                            "aug", "oct", "sep", "nov", "dec"
                          )
                        ),
         day_of_week = factor(day_of_week, ordered = T,
                              levels = c(
                                "mon", "tue", "wed", "thu", "fri", "sat", "sun"
                              )),
         # Przygotowanie zmiennej do mierzenia korealcji (patrz Szukanie korelacji)
           y  = case_when(
             y == "yes" ~ 1,
             y == "no" ~ 0
           )
         )

bank %>% DT::datatable()

# przegląd struktry danych
bank %>% glimpse
```

## Implicite

-   przedziay wiekowe (np. sekwencja co 15 lat)

-   data (wymaga przyjęcia dodatkowych założeń)

```{r}
bank$age <- bank$age %>% cut(breaks = seq(18, 100, 15))
bank %>% select(age) %>% glimpse
```

## Wstępna analiza

Przegląd typów zmiennych oraz ich przykładowych wartości

```{r chunk_name, results="asis", warning=FALSE}
dfSummary(bank, 
          plain.ascii  = FALSE, 
          style        = "grid", 
          graph.magnif = 0.75, 
          valid.col    = FALSE,
          tmp.img.dir  = "/tmp") 


```

## Szukanie korelacji. 
Pozwoli to na znalezienie zmiennych, które najlepiej nadają się do profilowania najbardziej wartosciowych (pod względem prawdopodobieństwa na założenie lokaty) klientów

```{r}
library(RColorBrewer)

# dla poprawy analizy naezy przekonwertować zmienne kategoryczne (uporządkowane)
# na typ dyskretny, numeryczny (lub znormalizowany ciągły) - brak czasu

c <- cor(bank %>% select(where(is.numeric)), method = "spearman")
corrplot(c, type = "upper", order="hclust",
         col=brewer.pal(n=8, name="RdYlBu"))
```


