---
title: "Analiza danych - projekt pulpitu menedżerskiego"
date: "`r Sys.Date()`"
author: Michał Krawczuk
output:
  rmdformats::material:
    self_contained: true
    thumbnails: true
    lightbox: true
    gallery: true
    highlight: tango
    css: style.css
---

# Wykorzystywane biblioteki

```{r setup}
knitr::opts_chunk$set(
	message = FALSE,
	warning = FALSE,
	echo = FALSE
)
```

```{r}
# Manipulacja danymi
library(readr)
library(tidyverse)
library(readxl)
library(rstatix)


# Wizualizacja danych
library(DT)
library(plotly)
library(echarts4r)
library(ggpubr)
library(summarytools)
library(GGally)

# Markdown
library(kableExtra)
library(knitr)
```

# Problem

## Biznesowy

Analiza skuteczności przedstawicieli biznesowych w zdobywaniu klientów.

## Analityczny

Znalezienie zależności między czasem rozmowy poszczególnych przedstawicieli biznesowych, a kwotami zakupu ich klientów

## KPI

Stosunek czasu rozmowy do kwoty zakupu oraz średni ilość rozmów w danym miesiącu

# Opis danch

## Kolumny

-   numer klienta - Identyfikator klienta

-   czas rozmowy - czas rozmowy pomiędzy agentem, a klientem

-   kwota zakupu - kwota zakupu będąca implikacją rozmowy

-   przedstawiciel - Identyfikator przedstawiciela

-   data rozmowy - data przeprowadzenia rozmowy agenta z klientem

-   Imię i naziwsko - dane personalne agenta

-   Oddział - oddział, w którym znajduje się dany agent

-   Region - region, w którym znajduje się dany oddział

## Implicite

-   Całkowite kwoty zakupów
    -   poszczególnych klientów

    -   klientów pochodzących od konkretnego agenta
-   Liczba klientów obsługiwanych przez danego agenta
-   Rozkład wartości zakupów w poszczególnych okresach
    -   Z uwzględnieniem danego klienta

    -   Z uwzględnieniem danego agenta
-   Stosunek czasu rozmowy do kwoty zakupu

## Wstępna analiza

```{r}
# Wczytywanie danych i ustalanie typów
clients <- 
  read_excel("data/01_klienci4.xlsx", 
    sheet = "klienci4") %>%
  mutate(`data rozmowy` = as.Date(`data rozmowy`, origin = "1900-01-01"))

clients.agent <-
  read_excel("data/01_klienci4.xlsx", 
    sheet = "dane")

# Łączenie baz
df <- left_join(clients, clients.agent, by = c("przedstawiciel" = "przedstawiciel"))

# Faktoryzacja
df <- 
  df %>%
  mutate(
    `numer klienta` = factor(`numer klienta`),
    `przedstawiciel` = factor(`przedstawiciel`)
   )

# Wyliczanie kolumn
df <- 
  df %>%
  mutate("skutecznosc" = (`kwota zakupu`/`czas rozmowy`) %>% round(2)) 

df %>% DT::datatable()

df %>% group_by(przedstawiciel) %>%
  summarise(
    "mediana zakupu" = median(`kwota zakupu`),
    "srednia skutecznosc" = mean(`skutecznosc`) %>% round(1)
    ) 

library(lubridate)



df %>% 
  ggplot(
    aes(
      x = `data rozmowy`,
      y = `kwota zakupu`
    )
  ) +
  geom_smooth(se = F) +
  facet_wrap(~przedstawiciel) + theme_minimal()

```

```{r chunk_name, results="asis", warning=FALSE}
dfSummary(df, 
          plain.ascii  = FALSE, 
          style        = "grid", 
          graph.magnif = 0.75, 
          valid.col    = FALSE,
          tmp.img.dir  = "/tmp")

```
